臺灣高等法院臺南分院民事裁定
110年度聲再字第26號

再審聲請人  賴幸汎  

上列再審聲請人因與再審相對人即債務人陳珠文間就返還不當得
利強制執行聲明異議事件，對於中華民國109年9月9日本院所為
確定裁定(109年度再抗字第7號)，提出聲請再審，本院裁定如下
：
    主  文
再審之聲請駁回。
再審聲請訴訟費用由再審聲請人負擔。
    理  由
一、按再審之訴，應於30日之不變期間內提起。前項期間，自判
    決確定時起算，判決於送達前確定者，自送達時起算；其再
    審之理由發生或知悉在後者，均自知悉時起算。但自判決確
    定後已逾5年者，除係以第496條第1項第5款、第6款或第12
    款情形為再審之理由者外，不得提起，為民事訴訟法第500
    條所明定。又提起再審之訴之原告如主張其再審理由知悉在
    後者，應就所主張之事實負舉證之責任(最高法院30年抗字
    第443號裁判要旨可參)。次按，聲請再審，依同法第507條
    準用同法第501條第1項第4款之規定，應表明再審之理由。
    倘僅泛言有何條款之再審事由，無具體情事者，仍難謂已合
    法表明再審事由(最高法院64年台聲字第76號裁定要旨參照)
    。再者，再審之訴不合法者，法院應以裁定駁回之。裁定已
    經確定，而有第496條第1項或第497條之情形者，得準用本
    編之規定，聲請再審。民事訴訟法第502條第1項、第507條
    亦定有明文。又聲請再審，係請求廢棄其前確定裁定為目的
    ，苟聲請人對原確定裁定聲請再審之主張合於法定再審理由
    ，始需遞次審理原確定裁定前之諸確定裁判，如對原確定裁
    定聲請再審非有理由，法院即無庸就該確定裁定前之諸確定
    裁判為審理。
二、再審聲請意旨略以：再審相對人即債務人陳珠文所有坐落臺
    南市○○區○○○000號房屋(下稱系爭建物)，係無建築執
    照、無使用執照、也未納稅之違章建築物，應予計價、查封
    並拍賣，目前再審聲請人之債權憑證尚有新臺幣(下同)7萬5
    200元之債權，並有13張之房屋相片云云；惟查：再審聲請
    人對於本院109年9月9日所為之確定裁定(109年度再抗字第7
    號)，遲至110年3年10日始為本件再審聲請，顯已逾30日之
    不變期間，其以上開事由聲請再審並不合法。
三、再者，再審聲請人所主張之再審理由，雖對原確定裁定表示
    不服，惟並未指出原確定裁定有何再審之具體事由；而揆諸
    前揭說明，對於原確定裁定究有何再審事由，必須指明原確
    定裁定有如何合於法定再審理由之具體情事，如無具體情形
    者，仍難謂已合法表明再審事由；再審聲請人雖持有債權憑
    證，惟仍需就系爭建物之權源，提出確切之證明，始得對之
    聲請強制執行。則依前揭說明，難認為本件再審之聲請為合
    法。
四、據上論結，本件再審之聲請為不合法，爰裁定如主文。
中    華　　民　　國　　110 　年　　3 　　月　　31　　日
                  民事第一庭  審判長法　官  丁振昌

                                    法　官  蔡孟珊

                                    法　官  李素靖
上為正本係照原本作成。
不得抗告。　　　　　　　　　　　　　　　　　　　
中　　華　　民　　國　　110 　年　　3 　　月　　31　　日

                                    書記官  高曉涵